臺灣高等法院高雄分院交通事件裁定　　　　　　　　　九十三年度交抗字第八二號
　　抗告人即
　　受處分人　甲○○
右抗告人因違反道路交通管理處罰條例案件，不服臺灣高雄地方法院中華民國九十三
年七月二日裁定（九十三年度交聲字第二八Ｏ號；原處分案號：高市府交裁字第三二
－ＢＢ00000000號），提起抗告，本院裁定如左：
    主  文
抗告駁回。
    理  由
一、抗告意旨略以：依舉發違規照片所示，抗告人雖逾越停止線，但並未闖越紅燈，
    何況在高雄市○○路、忠孝路口，交通繁忙，一般駕駛人亦無人敢闖越。本件並
    無證據證明抗告人有闖越紅燈之事實，為此提起抗告，請求撤銷原裁定云云。
二、原處分機關則以：受處分人即異議人甲○○（以下稱異議人）於民國九十二年十
    一月九日十三時零七分許，駕駛車號ＺＨ—九三二號營業用自用小客車，行經高
    雄市○○○○○路口，因駕車行經有燈光號誌管制之交岔路口闖紅燈，為高雄市
    政府警察局交通大隊第三組以高市警交字第ＢＢ00000000號舉發違反道
    路交通管理事件通知單逕行舉發，該機關嗣依道路交通管理處罰條例第五十三條
    第一項之規定，以高市府交裁字第三二－ＢＢ00000000號裁決裁處受處
    分人甲○○：「一、罰鍰新台幣二千七百元整，罰鍰限於九十三年七月三日前繳
    納；二、上開罰鍰逾期不繳納之處分：（一）自九十三年七月四日起加倍罰鍰為
    新台幣五千四百元整，並限於九十三年七月十八日前繳納（二）加倍罰鍰於九十
    三年七月十八日前繳納，逾期仍不繳納者，依法移送強制執行」等語。
三、按汽車駕駛人，行經有燈光號誌管制之交岔路口闖紅燈者，處新臺幣一千八百元
    以上五千四百元以下罰鍰；又汽車駕駛人有上開情形時，除依原條款處罰鍰外，
    並記違規點數三點，道路交通管理處罰條例第五十三條第一項及第六十三條第一
    項第三款分別定有明文。另依據道路交通標誌、標線、號誌設置規則第二百零六
    條第五款規定：「行車管制號誌各燈號顯示之意義如左：五、圓形紅燈（一）車
    輛面對圓形紅燈表示禁止通行，不得超越停止線或進入路口。（二）車輛面對與
    圓形紅燈同亮之箭頭綠燈時，得依箭頭綠燈之指示行進。」，同規則第二百十三
    條規定：「行車管制號誌箭頭綠燈之應用原則如左：一、與單行道相交之交岔路
    口號誌宜以箭頭綠燈指示車輛遵行方向，避免轉入單行道逆向行駛。二、道路某
    些方向受到管制，或實際上不能行駛時，其交岔路口號誌宜以箭頭綠燈替代圓形
    綠燈，指示車輛遵循方向行駛。三、交岔路口進行早開、遲閉等號誌運轉時，可
    以箭頭綠燈替代圓形綠燈，使在早開、遲閉時段中，僅有部分方向車輛可以行駛
    。四、交岔路口准許紅燈右轉，或進行多時相號誌管制時，可增設箭頭綠燈，或
    以多向箭頭綠燈替代圓形綠燈，指示車輛行進方向」。準此，除該燈光號誌另有
    右轉綠燈指示號誌或經交通警察、其他交通稽查人員指揮其右轉外，駕駛人不遵
    守紅燈號誌管制停車之指示，仍逾越停止線或進入路口，不論係逕行直行或左、
    右轉，要均屬「闖紅燈」之違規行為無訛，合先敘明。
四、經查：本件抗告人於前揭時、地駕駛車號ＺＨ—九三二號營業用自用小客車，行
    經高雄市○○路、忠孝路口之際，因駕車行經有燈光號誌管制之交岔路口闖紅燈
    違規，並經警以自動照相設備拍照逕行舉發之事實，分別有逕行舉發照片影本二
    幀在卷足證，及高雄市政府警察局九十二年十一月二十一日高市警交相字第ＢＢ
    00000000號舉發違反道路交通管理事件通知單影本一紙附卷可稽，復經
    舉發單位即高雄市政府警察局交通警察大隊查處無誤，有該單位九十三年五月二
    十四日高市警交三字第０九三０００六四一四號函影本一份在卷足憑，本件抗告
    人前開違規事證明確。又細究上開卷附逕行舉發照片以觀，第一張違規照片攝得
    抗告人所駕上開車輛於九十二年十一月九日十三時七分零五秒（即紅燈啟亮後十
    一點六七秒），在上開路口整體車身業已超越停止線；另第二張違規照片則攝得
    該車於同日十三時七分零六秒（即紅燈啟亮後十二點六七秒），更以時速十公里
    之速度向左前方行駛，並已行至該路口之行人穿越道上，距離該處停止線甚遠等
    情，有各該照片附卷可佐。綜此以觀，抗告人於前開未設置有與圓形紅燈同亮之
    箭頭綠燈之路口，遇有圓形紅燈啟亮，依法原應止停於停止線之前方，不得超越
    停止線或進入路口，詎其途遇上開情形，仍無視紅燈啟亮之事實，仍執意前行，
    整體車身且已超越停止線，均如前述，是本件抗告人駕車於上述時、地行經有燈
    光號誌管制之交岔路口闖紅燈之違規事實，堪以認定。
五、原裁定以本件抗告人行經有燈光號誌管制之交岔路口闖紅燈之違規事實明確，而
    認原處分機關依據道路交通管理處罰條例第五十三條第一項之規定，以高市府交
    裁字第三二－ＢＢ00000000號裁決裁處受處分人甲○○：「一、罰鍰新
    台幣二千七百元整，罰鍰限於九十三年七月三日前繳納；二、上開罰鍰逾期不繳
    納之處分：（一）自九十三年七月四日起加倍罰鍰為新台幣五千四百元整，並限
    於九十三年七月十八日前繳納（二）加倍罰鍰於九十三年七月十八日前繳納，逾
    期仍不繳納者，依法移送強制執行」之裁決結果，並無不合，量罰亦甚妥適，並
    認本件抗告人原聲明異議為無理由，而為駁回之裁定，核無違誤，抗告人仍執前
    詞，否認有闖越紅燈之事實，提起抗告，並無理由，應予駁回。
六、據上論結，應依道路交通案件處理辦法第二十六條，刑事訴訟法第四百十二條，
    裁定如主文。
中    華    民    國      九十三      年      九      月     十五   日
                              臺灣高等法院高雄分院刑事第五庭
                                  審判長法官  曾永宗
                                        法官  邱永貴
                                        法官  陳明富
右正本證明與原本無異。
不得再抗告。
                                  法院書記官  張宗芳
中    華    民    國      九十三      年      九      月     十五   日
